【裁判字號】    99,交上易,201
【裁判日期】    990729
【裁判案由】    公共危險
【裁判全文】
臺灣高等法院刑事判決               99年度交上易字第201號
    上  訴  人
    即  被  告  甲○○
上列上訴人因公共危險案件，不服臺灣桃園地方法院99年度審交
易字第125號，中華民國99年6月11日第一審判決（起訴案號：臺
灣桃園地方法院檢察署99年度偵字第8842號），提起上訴，本院
判決如下：
    主  文
上訴駁回。
    理  由
一、按不服地方法院之第一審判決而上訴者，應向管轄第二審之
    高等法院為之。上訴書狀應敘述具體理由。上訴書狀未敘述
    上訴理由者，應於上訴期間屆滿後20日內補提理由書於原審
    法院，逾期未補提者，原審法院應定期間先命補正。第二審
    法院認為上訴書狀未敘述理由或上訴有第 362條前段之情形
    者，應以判決駁回之，但其情形可以補正而未經原審法院命
    其補正者，審判長應定期間先命補正。刑事訴訟法第 361條
    、第 367條，分別定有明文。所謂不服第一審判決之具體理
    由，必係依據卷內既有訴訟資料或提出新事證，指摘或表明
    第一審判決有何採證認事、用法或量刑等足以影響判決本旨
    之不當或違法，而構成應予撤銷之具體事由，始克當之（例
    如：依憑證據法則具體指出所採證據何以不具證據能力，或
    依憑卷證資料，明確指出所為證據證明力之判斷如何違背經
    驗、論理法則）；倘僅泛言原判決認定事實錯誤、違背法令
    、量刑失之過重或輕縱，而未依上揭意旨指出具體事由，或
    形式上雖已指出具體事由，然該事由縱使屬實，亦不足以認
    為原判決有何不當或違法者（例如：對不具有調查必要性之
    證據，法院未依聲請調查亦未說明理由，或援用證據不當，
    但除去該證據仍應為同一事實之認定），皆難謂係具體理由
    ，俾與第二審上訴制度旨在請求第二審法院撤銷、變更第一
    審不當或違法之判決，以實現個案救濟之立法目的相契合，
    並節制濫行上訴（最高法院97年度臺上字第 892號判決參照
    ）。又第二審法院認為上訴書狀未敘述理由，依刑事訴訟法
    第 367條但書規定，始應定期間命其補正；如認上訴書狀已
    敘述理由，但其理由非屬具體，其所為上訴，即不符上訴之
    法定要件，自得逕行判決駁回，無定期命補正問題（最高法
    院97年度台上字第3599號判決要旨參照）。
二、本件原判決略以：
(一)被告甲○○於民國91年 3月間，曾因酒醉駕車之公共危險
    案件（查獲時所測得之吐氣酒精濃度為每公升1.13毫克），
    經臺灣板橋地方法院以91年度交易字第 203號判決判處拘役
    20日確定，於91年 6月18日經易科罰金而執行完畢（不構成
    累犯）；又於94年 7月間，因酒醉駕車之公共危險案件（
    查獲時所測得之吐氣酒精濃度為每公升0.53毫克），經原審
    法院以94年度壢交簡字第1666號判決判處有期徒刑 3月確定
    ，於95年4月6日經易科罰金而執行完畢；又於97年 1月間
    ，因酒醉駕車之公共危險案件（查獲時所測得之吐氣酒精濃
    度為每公升0.81毫克），經原審法院以97年度審交易字第21
    4號判決判處有期徒刑6月確定，另於90年間因違反廢棄物清
    理法案件，經本院以96年度上更(一)字第 235號判決判處有期
    徒刑1年，減為有期徒刑6月確定，與上開之罪接續執行，
    於98年12月 6日執行完畢（於本案均構成累犯）。詎其仍不
    知悔改，於99年 2月26日20時許，在桃園縣龍潭鄉某處飲用
    酒類後，已達不能安全駕駛動力交通工具之程度，猶駕駛牌
    照號碼 3405-HG號自用小客車上路，嗣於同日23時30分許，
    行經桃園縣龍潭鄉○○路口時，不慎撞擊葉建楨停放路旁之
    牌照號碼 A6-6319號自用小客車及陳柄宏停放路旁之牌照號
    碼 4896-TS號自用小客車，甲○○因而受傷，經送醫後施以
    酒精濃度測試，其血液酒精濃度為280MG/DL，換算呼氣酒精
    濃度為每公升1.4毫克，始查悉上情。
(二)被告於原審準備程序對犯罪事實為有罪之陳述，經原審告知
    簡式審判程序之旨，並聽取公訴人、被告之意見後，原審合
    議庭裁定由受命法官獨任以簡式審判程序審理。以被告於警
    詢及原審審理時對前開犯行均坦承不諱，並有桃園縣政府警
    察局龍潭分局道路交通事故現場圖、道路交通事故調查報告
    表（一）、（二）、桃園縣政府警察局道路交通事故當事人
    酒精測定紀錄表暨國軍桃園總醫院一般生化檢驗報告單各 1
    份、舉發違反道路交通管理事件通知單1紙及現場照片8張附
    卷可稽，足認被告之自白核與事實相符，堪信為真正，是本
    件事證明確，被告犯行洵堪認定，應予依法論科。
(三)核被告所為，係犯刑法第185條之3服用酒類不能安全駕駛動
    力交通工具而駕駛之公共危險罪。被告有如犯罪事實欄所示
    之科刑及執行情形，有本院被告前案紀錄表 1份附卷可稽，
    其於前案有期徒刑執行完畢後，5 年內故意再犯本件有期徒
    刑以上刑之罪，為累犯，應依刑法第47條第 1項規定加重其
    刑。爰審酌被告曾有如上所載之酒後駕車公共危險之前案素
    行，仍不知悔改，再犯本件酒後駕車之公共危險犯行，顯無
    視於法禁，已嚴重危及道路交通安全，且缺乏尊重其他用路
    人生命、財產安全之觀念，惟念及被告犯後坦承犯行，態度
    尚佳，檢察官求刑有期徒刑 8月猶嫌過重等一切情狀，量處
    有期徒刑7月。
三、本件上訴人即被告甲○○不服原判決，於民國99年 6月28日
    提起第二審上訴，上訴理由略以：被告發生事故後，馬上拿
    出證件，誠心與對方道歉、和解；目前在公共工程工作；晚
    上擔任守望相助隊隊長一職，巡視村里、防範宵小；被告母
    親高齡90歲行動不便，需要看顧；被告有痛改前非之決心，
    希望給予機會等語。惟查：被告有多次公共危險前科並為累
    犯，已經原審於判決理由中敘明，並有本院被告前案紀錄表
    附卷可稽，顯見被告無視酒駕對於公共安全之危害，並無戒
    斷之決心。原審判決既已詳細記載認定被告犯罪之證據及理
    由，並已審酌關於刑法第57條科刑之一切情狀，在適法範圍
    內行使其量刑之裁量權，核無違法或不當之情形。被告上訴
    理由，僅以發生事故後，已與對方和解（於99年3月6日與被
    害人陳柄宏及葉建楨和解「見偵卷第28、29頁」）暨其他個
    人及家庭因素等請求再次給予機會，然對於原審判決究有何
    具體事由，致判決不當或違法，卻無一語涉及，顯未依據卷
    內既有訴訟資料或提出新事證，指摘或表明原審判決有何採
    證認事、用法或量刑等足以影響判決本旨之不當或違法，或
    足以影響原判決，構成應撤銷之具體事由，揆諸上揭意旨，
    自非屬上訴第二審之具體理由，本件上訴顯不合法定程式，
    應予駁回，並不經言詞辯論為之。
四、據上論斷，應依刑事訴訟法第367條前段、第372條，判決如
    主文。
中    華    民    國    99    年    7     月    29    日
                  刑事第十四庭審判長法  官  陳志洋
                                    法  官  謝靜慧
                                    法  官  梁耀鑌
以上正本證明與原本無異。
不得上訴。
                                    書記官  莊淑茹
中    華    民    國    99    年    7     月    30    日

司法院資訊處製作；財團法人民間司法改革基金會備份。
